# 求助陈版：关于追溯调整的问题

提问人：sanqiang1 时间：2020-04-29 11:33:07
A公司持有B公司30%股权，持股成本 1 亿元，权益法核算。
2019 年度B公司管理层对以前年度财务数据进行检查时，发现以前年度收入确认存在重大会计差错，因而对以前年度财务报表进行追溯调整。
B公司会计差错更正前的净利润2016-2018年分别为 4000 万元、—7000万元、—2亿元，净资产分别为4.7亿元、 4 亿元、 2 亿元。
B追溯调整会计差错后的净利润2016-2018年分别为—1000万元、—2.7亿元、—4亿元，净资产分别为4.2亿元、1.5亿元、—2.5亿元。
A公司 2018 年末对B公司的其他应收款为 2 亿元，按账龄计提坏账准备 200 万元。长投账面余额 4000 万元，对B公司的银行借款担保 5000 元。
请问：在A公司层面，因 2018 年B公司会计差错更正后净资产为负，资不抵债，能否进行追溯调整 2018 年对其他应收款补提坏账准备？能否追溯调整 2018 年对长投的投资损益，并补计提减值准备？能否追溯调整 2018 年对担保补提预计负债？
如果不作追溯调整，A公司对B公司的其他应收款，能否在 2019 年开始执行新金融工具准则，于年初将预期信用损失减计期初留存收益，减值损失不计入 2019 年度？

回答人：chenyiwei
权益法核算的被投资企业报表中存在重大差错，则权益法的核算结果也相应存在差错。但该差错对投资方而言是否属于重大差错，需根据投资方层面的重要性水平进行评价。如果对投资方而言也属于重大前期差错的，则投资方也应当进行追溯重述前期报表。
涉及其他应收款的坏账准备问题，由于被投资企业重大前期差错，表明此前评估该笔其他应收款可收回行所依据的基础数据资料存在差错，应将其更正为按个别认定法计提准备，相应进行前期差错更正。对被投资企业的担保事项的会计处理同理。

提问人：sanqiang1 时间：2020-05-01 11:33:08
谢谢陈版。
《上市公司执行企业会计准则监管问题解答》（ 2010 年）：只有在上市公司能够提供确凿证据，表明由于重大人为过失或舞弊等原因，未能合理使用前期报表编报时已经存在且能够取得的可靠信息，导致前期会计估计结果未恰当反映当时情况，才能认定前期会计估计存在差错。
上述案例中，A公司在上年年末进行减值测试时，已经存在且能够取得的可靠信息并不包括B公司以前年度存在重大会计差错这一信息，A公司并未出现重大过失等情况，因为B公司是在本年度才发现以前年度存在重大会计差错并进行追溯调整的，A公司上年末无法得知B公司以前年度会计差错信息。在A公司层面，根据当时未追溯调整重大会计差错的B公司财务报表作出的应收款项减值估计，是“已经充分考虑和合理利用了当时所获得的各方面信息”。请问陈版，这是否更类似于会计估计变更，而非会计差错更正？

回答人：chenyiwei
因为A对B是权益法核算，对B的财务是有知情权和理论上的检查权的。因此对B的前期差错不能简单解释为“B公司是在本年度才发现以前年度存在重大会计差错并进行追溯调整的，A公司上年末无法得知B公司以前年度会计差错...